# 请教陈版，关于股权激励终止的问题

提问人：sunwarchan 时间：2011-09-24 15:20:53
由于目前股价远低于行权价，公司拟终止原股票期权激励计划，请教一下： 1 、是否原已确认的费用和资本公积不能转回 2 、准则讲解说：“将取消或结算作为加速可行权处理，立即确认原本应在剩余等待期内确认的金额”，是不是意味着要将整个股权激励公允价值在终止时点一次性记入当期费用和资本公积？即总公允价值为 100 万，已确认 20 万，我终止时点需要补计 80 万？ 3 、如需补计，这 80万的预估值也是可以按预计行权人数调整还是以终止激励这个时点的人数为准计算公允价值？

回答人：chenyiwei
回复 sunwarchan 的帖子
首先明确一个前提：该案例是否为权益结算的股份支付？
如果是，则如果服务期限条件和非市场业绩条件均已满足，仅仅是由于“目前股价远低于行权价”而取消计划，则是否取消对激励对象而言实际上并无实质意义，因为即使不取消，激励对象也不会去行权的。因此，应当按照原先的剩余等待期正常确认股份支付费用。
对于你的第三个问题，我理解：如果终止时服务期限条件尚未满足，但原先在估计行权人数时未考虑激励对象在等待期内的预计离职因素的，则在计算仍需确认的股份支付相关费用时，可以转回这部分已离职人员对应的前期已确认股份支付费用，并且在后期也不再确认这些人对应的剩余费用，即剩余费用的确认以终止时仍在职的激励对象人数为基础。

回答人：chenyiwei
回复 sunwarchan 的帖子
抱歉，应当根据讲解的规定，作为加速可行权处理，将剩余的股份支付相关费用在取消的当期一次性确认。谢谢指正。

回答人：chenyiwei
回复 sunwarchan 的帖子
在权益结算的股份支付中，服务期限条件和业绩条件中的非市场条件决定了授予权益工具的数量。股份支付的取消相当于缩短了行权等待期，相当于在股份支付计划取消日在职的所有激励对象，只要其满足了缩短后等待期内的服务期限条件和非市场业绩条件，即可认为其已取得所授予的权益工具，所以累计确认的该股份支付计划相关费用的金额不能小于假设该计划按原计划正常结束时累计确认的费用，即取消日在职且满足非市场业绩条件的在职激励对象被授予的权益工具数量乘以该等权益工具于授予日的公允价值。
此类问题在本版面上已有很多讨论，你可以搜索一下。

回答人：chenyiwei
回复 hunaipeng 的帖子
《讲解 2010 》：授予日是指股份支付协议获得批准的日期。其中“获得批准”，是指企业与职工或其他方就股份支付的协议条款和条件已达成一致，该协议获得股东大会或类似机构的批准。这里的“达成一致”是指，双方在对该计划或协议内容充分形成一致理解的基础上，均接受其条款和条件。如果按照相关法规的规定，在提交股东大会或类似机构之前存在必要程序或要求，则应履行该程序或满足该要求。
如果股权激励计划（草案）尚未经过股东大会审议通过，则说明尚未到授予日，该计划不具有约束力。因此取消一个尚未正式通过的股权激励计划不产生会计影响。

提问人：tony868lamy 时间：2011-09-25 21:06:33
背景：目前发行部已与创业板发行部达成一致意见，《企业会计准则——股份支付》应该执行。其中提及如下内容： 股份支付如存在等待期，可在等待期内分期摊销。如约定高管在取得股份后有一个服务期的，先行权后分期摊销也可以，但必须符合以下条件：在服务期满前高管离职的，与股份相关的利益必须流回公司，否则需一次摊销。
案例：比如说大股东低价转让部分股权给高管，同时协议约定（服务期）五年内必须在公司任职工作，否则将原价收回该部分股权；
如上市后该部分受让的股份已转让，但服务期未满五年，则股份转让实现的收益需原数返还大股东。
如何理解：对于授予后立即可行权的换取职工提供服务的权益结算的股份支付(例如授予限制性股票的股份支付)，应在授予日按照权益工具的公允价值，将取得的服务计入相关资产成本或当期费用，同时计入资本公积
问：上述案例是否因为存在服务期限制所以受让的股份存在所有权受限，因而不属于授予立即可行权？

回答人：chenyiwei
可以这样理解。

提问人：cpalxb2005 时间：2013-07-29 16:47:22
陈版，加速行权确认的股权激励费用一直公司账上存在吗？资本公积在什么条件下可转销？

回答人：chenyiwei
这部分未分配利润的冲减是永久性的。资本公积可在今后转增资本。